# 合并范围

提问人：frankyao1210 时间：2011-08-29 11:32:07
下列两个是否该纳入合并范围： 1 、某自然人从甲公司借钱投资成立乙公司，约定甲公司全面负责乙公司的经营管理，乙公司的所有收益归甲公司所有？ 2 、某公司由一个法人丙公司和一个自然人丁投资成立，丙丁持股比例为60%：40%，约定，由丁自然人全面负责公司的经营管理，每年给丙公司分红 200 万元。

回答人：chenyiwei
对这两个案例，都需要了解这样的交易安排是否均具有合理的商业理由。 第一种情况，是否该自然人实际上是代甲公司持股的名义股东，乙公司经营中的风险和报酬全部由甲公司享有或承担（包括清算时的剩余财产也归甲公司所有），与该自然人无关？如果是，则甲公司作为实际股东应当把乙公司纳入合并范围。但对此类情况，应取得律师对代持在法律上能否获得认可、相关协议和文件是否真实可信，能否作为法定证据使用等问题的法律意见。 第二种情况，如果属实，则丙公司实际不承担该公司的经营风险和报酬，本质上是该自然人向丙公司借款投资，丙公司不应将其纳入合并范围。